# 权益法核算

提问人：18509270985 时间：2020-01-18 23:20:25
2004 年投资的公司，占20%， 2004 年至 2010 年，不具有重大影响，按照成本法核算。且在这个期间被投资单位用未分配利润转增资本、资本公积。 2011 年比例没变，但是进入了董事会，具有重大影响，开始按照权益法核算。能不能直接用 2011 年底报表的净资产直接按照比例计算，享有的份额，但是现在计入长投—损益调整的数字和计入长投–其他综合收益的数字咋区别。能不能将 2011 年的实收资本与资本公积之和按照持股比例计入长投–其他综合收益，剩余的计入长投—损益调整。

回答人：chenyiwei
理论上在从金融资产转为成本法核算时需按公允价值重新计量原先持有的投资，并计入当期投资收益。但“2011年底报表的净资产”并不代表取得重大应之日的公允价值。
即使在某些极个别情况下，账面净资产确实可以代表股权的公允价值，此时也应当以所占的净资产份额全部作为“长期股权投资——成本”，并将该权益法下成本与此前作为金融资产核算的账面价值之间的差额计入投资收益，而不是其他综合收益。

提问人：dumingrain 时间：2020-03-13 08:05:31
陈版主，打扰了？咨询一个问题，一家集团公司A公司持有B公司28%的股权，按权益法核算， 2019 年新增投资2800 万元投资，占比8%，增资当月又将投股权以 2850 万元转让其子公司C，截止期末，A持有B公司25%，（因此新资时，有其他股东进入，股权被稀释），C持有B公司8%股权，C将其列为以公允价值计量，变动计入其他综合收益的 其他权益工具投资，那A集团公司在期末合并时，是否要将其他权益工具投资调整至长期股权投资？同时将本期的其他综合收益调整至投资收益-权益调整？而且调整比例是按A对C的比例乘以C对B的比例？

回答人：chenyiwei
A集团公司在期末合并时，首先应冲回C在其单独报表中确认的公允价值变动和对应的其他综合收益，将C持有B的股权投资恢复到原成本，并调整到长期股权投资，并在此基础上进行长期股权投资和被投资子公司的权益的合并抵销。
如果C是A的非全资子公司，则后续确认C对A的投资收益需按比例分配给持有C股权的少数股东，增加少数股东损益和少数股东权益。